臺灣屏東地方法院刑事判決　　　　　　　　　　　　　九十一年度訴字第六三二號
　　公　訴　人　臺灣屏東地方法院檢察署檢察官
　　被　　　告　甲○○
右列被告因違反毒品危害防制條例案件，經檢察官提起公訴（九十一年度毒偵字第九
一０號），本院判決如左：
     主  文
甲○○施用第一級毒品，累犯，處有期徒刑柒月；又施用第二級毒品，累犯，處有期
徒刑伍月；應執行有期徒刑拾月。
     事  實
一、甲○○前因違反麻醉藥品管理條例案件，經法院判處有期徒刑一年，於民國八十
    八年十一月十六日執行完畢。又因施用毒品案件，經裁定送強制戒治及交付保護
    管束期滿後，由臺灣屏東地方法院檢察署檢察官於八十八年十一月十四日以八十
    八年度戒毒偵字第一二○號不起訴處分確定。復於八十九年間，因施用第一級及
    第二級毒品案件，經本院裁定送強制戒治，並經同署檢察官以八十九年度毒偵字
    第二二一四號提起公訴，而為臺灣高等法院高雄分院以九十年度上訴字第第二四
    ０號分別判處有期徒刑一年四月、十月，並定其應執行刑為有期徒刑二年確定（
    執行中），嗣因前開強制戒治執行滿三月後，戒治處所認無繼續戒治之必要，報
    由同署檢察官聲請本院裁定停止強制戒治，經本院以九十年度毒聲字第一三０五
    號裁定停止強制戒治，所餘戒治期間付保護管束。詎甲○○於交付保護管束期滿
    後仍不知警惕，另行基於施用毒品之犯意，於九十一年七月二十三日凌晨二時許
    起回溯七十二小時內之某時許，在屏東縣屏東市某撞球場廁所內施用第一級及第
    二級毒品各一次，嗣為警於九十一年七月二十三日凌晨二時許，在屏東縣警察局
    刑事組內經其同意採尿送驗查獲。
二、案經屏東縣警察局屏東分局報請臺灣屏東地方法院檢察署檢察官偵查起訴。
     理  由
一、右開施用毒品事實，訊據被告於本院審理時除否認有施用第二級毒品安非他命之
    情事，辯稱：伊確未施用安非他命云云外，餘均坦承不諱。經查：
（一）被告為警採集之尿液，經送請法務部調查局檢驗結果，呈嗎啡及甲基安非他命
      陽性反應，有該局九十一年十月二十三日調科壹字第九一００六九六七三０號
      檢驗通知書一紙附卷可證，足認被告上開施用第一級毒品海洛因部分之自白確
      與事實相符，應可採信。
（二）又上局就被告尿液檢驗之程序，係以螢光偏極免疫法（ＴＤＸ）先為初步之篩
      驗，再以氣相層析／質譜儀法（ＧＣ／ＭＳ）為確認檢驗，發現呈有甲基安非
      他命陽性反應，此觀前揭檢驗通知書內容自明，而該局就本件尿液檢驗所使用
      之氣相層析／質譜儀法包括「氣相層析儀」及「質譜儀」兩部分，其中氣相層
      析儀法之原理為將物質氣化後，再經分析管分離，由於各種物質之沸點及對管
      柱之吸附力不同，在經過檢測器（Ｄｅｔｅｃｔｏｒ）測定後，表現出不同之
      滯留時間（Ｒｅｔｅｎｓｉｏｎｔｉｍｅ），以滯留時間來判斷係何種物質，
      至「質譜儀法」部分為其檢測器，能將物質撞擊成碎片，紀錄其質譜圖，因每
      個化合物之鍵結能力不同，故不同之物質會有其特定之質譜圖，因此在物質之
      判斷上有如指紋之鑑定，理論上如扣除人為之因素，其精確度已接近百分之百
      ，另人體施用第二級毒品安非他命經尿液排出之時間，依吸食量之多寡、人體
      代謝功能、吸食者之年齡及性別有所差異，惟一般而言，施用者在七十二小時
      內所排出之尿液均有可能被檢出，此為本院歷來職務上審理毒品案件所得知悉
      ，被告於九十一年七月二十三日凌晨二時許，經警查獲並採集尿液送驗，其尿
      液中既有甲基安非他命陽性反應，足見被告於採尿時即九十一年七月二十三日
      凌晨二時許起回溯七十二小時內，確有施用第二級毒品安非他命之情事，被告
      辯稱未施用安非他命云云，要乃推諉，不可採信。又公訴人主張被告係被動施
      用第二級毒品安非他命（即施用二手毒品）等情，然查依相關醫療機構之鑑定
      經驗及醫學文獻之記載，實務上尚無因被動吸入第二級毒品安非他命而致尿液
      檢測出甲基安非他命陽性反應之例子，此有台北榮民總醫院毒藥物諮詢中心八
      十一年四月六日函文一紙附卷可稽，公訴人上開所認，應屬誤會，附此敘明。
（三）被告前因施用毒品案件，經本院先後裁定送強制戒治及交付保護管束期滿後，
      由臺灣屏東地方法院檢察署檢察官以八十八年度戒毒偵字第一二○號不起訴處
      分確定。復於八十九年間，因施用毒品案件，再經本院裁定送強制戒治，並經
      同署檢察官以八十九年度毒偵字第二二一四號提起公訴，而為臺灣高等法院高
      雄分院以九十年度上訴字第第二四０號定其應執行刑為有期徒刑二年確定，而
      後始經本院以裁定停止強制戒治，所餘戒治期間付保護管束等情，有臺灣屏東
      地方法院檢察署刑案資料查註紀錄表、臺灣高等法院被告全國前案紀錄表一份
      在卷足憑，其三犯施用毒品，罪證明確，應予依法論科。
二、查海洛因、安非他命分為毒品危害防制條例第二條第二項第一款、第二款規定之
    毒品，是被告所為，係犯同條例第十條第一項之施用第一級毒品罪及第二項之施
    用第二級毒品罪。被告持有第一級、第二級毒品之低度行為，分應為施用之高度
    行為所吸收，不另論罪。又上開二罪間，行為互異，罪名不同，應分論併罰。被
    告有事實欄所載論罪科刑執行之情形，有臺灣屏東地方法院檢察署刑案資料查註
    紀錄表及臺灣高等法院被告全國前案紀錄表各一份在卷可查，其受有期徒刑執行
    完畢後，五年之內再犯有期徒刑以上刑之本罪，為累犯，應依法加重其刑。爰審
    酌被告前已有施用毒品前科，有上開刑案紀錄表可查，今再為施用，及其犯罪之
    動機、目的、手段、犯罪所生之危害、犯罪後僅坦承部分犯行等一切情狀，分量
    處如主文所示之刑，並定其應執行之刑。
據上論斷，應依刑事訴訟法第二百九十九條第一項前段，毒品危害防制條例第十條第
一項、第二項，刑法第十一條前段、第四十七條、第五十一條第五款、判決如主文。
本案經檢察官鄭伊鈞到庭執行職務。
中      華      民      國      九十一    年    十一    月    二十九    日
                                      臺灣屏東地方法院刑事第一庭
                                          審判長法  官  潘正屏
                                                法  官  包梅真
                                                法  官  林世民
右正本證明與原本無異。
如不服本判決應於收受本判決後送達後十日內向本院提出上訴書狀，其未敘述上訴理
由者，並得於提起上訴後十日內向本院補提理由書狀（均須按他造當事人之人數附繕
本 ）「切勿逕送上級法院」
                                                書記官  薛慧茹
中      華      民      國      九十一    年   十一    月    二十九    日
附錄論罪科刑法條：
毒品危害防制條例第十條
施用第一級毒品者，處六月以上五年以下有期徒刑。
施用第二級毒品者，處三年以下有期徒刑。
